臺灣臺中地方法院民事簡易判決
111年度豐簡字第449號
原      告  許智傑  
            許芸銣  
            許瀛云  
            許云僑  
法定代理人  黃素  
兼上四原告
共      同
訴訟代理人  許忠源  
被      告  溫浚旻  
上列當事人間請求遷讓房屋等事件，本院於民國111年7月26日言
詞辯論終結，判決如下：
    主      文
被告應將門牌號碼臺中市○○區○○路00巷00弄0號之房屋全部遷讓
返還予原告。
訴訟費用由被告負擔。
本判決得假執行。 
    事實及理由
一、原告主張：緣門牌號碼臺中市○○區○○路00巷00弄0號之房屋
    （下稱系爭房屋）為原告所共有，被告為原告許忠源之大嫂
    與其前夫所生之子，於12歲時隨原告許忠源之大嫂住進系爭
    房屋，目前則為被告與其同居人及3名子女居住於系爭房屋
    ，然因被告與其家人之生活習慣及生活品德不良，經常違反
    共同生活公約，造成其他共同生活者之不方便、困擾及精神
    虐待，經原告多次要求改善未果，而系爭房屋當初係無償借
    予被告使用，兩造並未約定要讓被告住到何時，是原告不願
    再無償提供系爭房屋予被告使用，並終止兩造之使用借貸契
    約。為此，爰依民法第470條第2項、第767條第1項規定，提
    起本件訴訟等語。並聲明：被告應將門牌號碼臺中市○○區○○
    路00巷00弄0號之房屋全部遷讓返還予原告。
二、被告則以：系爭房屋為被告之繼父所留下，被告之母親與繼
    父為合法結婚之夫妻，故被告之繼父死亡後，被告之母親應
    可繼承被告繼父之遺產，故被告不需要搬走等語，資為抗辯
    。並聲明：原告之訴駁回。
三、本院得心證之理由：
　㈠按當事人主張有利於己之事實，就其事實有舉證之責任，民
    事訴訟法第277條定有明文；又原告對於自己主張之事實已
    盡證明之責後，被告對其主張，如抗辯其不實並提出反對之
    主張者，則被告對其反對之主張，亦應負證明之責，此為舉
    證責任分擔之原則。又各當事人就其所主張有利於己之事實
    ，均應負舉證之責，故一方已有適當之證明者，相對人欲否
    認其主張，即不得不更舉反證（最高法院99年度台上字第48
    3號判決要旨參照）。
　㈡經查，原告主張系爭房屋為原告所共有，業據原告提出系爭
    房屋及系爭房屋坐落之土地之登記第一類謄本為證（見本院
    卷第35至41頁）。又系爭房屋確有供被告居住使用乙節，亦
    為兩造所不爭執，則此部分事實，首堪肯認。被告固辯稱系
    爭房屋為其繼父所留下，其母親於其繼父過世後應可繼承系
    爭房屋云云，惟系爭房屋登記在原告名下，業如前述，則被
    告或被告之母親是否有繼承系爭房屋，抑或就系爭房屋有何
    權利，顯屬可疑，被告並未提出任何證據證明其就系爭房屋
    有何權利，則被告此部分所辯，尚難憑採。從而，原告既為
    系爭房屋之共有人，其將系爭房屋無償借予被告使用，然雙
    方並無約定使用期限及使用目的，原告自得隨時請求返還。
    原告嗣已於本件訴訟程序中終止系爭房屋之使用借貸契約（
    見本院卷第88頁），並請求被告返還系爭房屋，故原告訴請
    被告將系爭房屋遷讓返還予原告，於法自屬有據，應予准許
    。又按受僱人、學徒、家屬或基於其他類似之關係，受他人
    之指示，而對於物有管領之力者，僅該他人為占有人，民法
    第942條定有明文。查被告於12歲時搬進系爭房屋，現今則
    有被告之同居人及3名子女一起居住於系爭房屋內，此據被
    告陳明在卷（見本院卷第88頁），故被告之同居人及3名子
    女顯係因被告之指示而遷入占有系爭房屋，堪認被告之同居
    人及3名子女均為被告之占有輔助人，附此敘明。
四、綜上所述，原告依據民法第470條第2項、第767條第1項規定
    ，請求被告將系爭房屋全部遷讓返還予原告，為有理由，應
    予准許。
五、本件事證已臻明確，兩造其餘攻擊防禦方法及所舉證據，經
    審酌結果，與本件判決結論均無影響，爰不一一論述，附此
    敘明。
六、本判決係適用簡易程序所為被告敗訴之判決，依民事訴訟法
    第389條第1項第3款規定，應依職權宣告假執行。
七、訴訟費用負擔之依據：民事訴訟法第78條。
中　　華　　民　　國　　111 　年　　8 　　月　　31　　日
                  豐原簡易庭    法  官  廖弼妍
如不服本判決，應於送達後20日內，向本院提出上訴狀並表明上
訴理由，如於本判決宣示後送達前提起上訴者，應於判決送達後
20日內補提上訴理由書（須附繕本）。如委任律師提起上訴者，
應一併繳納上訴審裁判費。
以上為正本係照原本作成。
中　　華　　民　　國　　111 　年　　8 　　月　　31　　日
                                書記官  陳貴卿